

INFORMACIÓN DE CONTACTO



3194863001



Carrera 116B # 72- 67



ronaldramossierra@hotmail.com

SOBRE MÍ

Experiencia en trabajar en entornos dinámicos con proactividad, cumpliendo altos estándares. Motivado, con habilidades sobresalientes para el trabajo en equipo y una fuerte capacidad organizativa. Dedicado y enfocado en el cliente, con un historial comprobado en liderar equipos de alto desempeño para alcanzar y superar objetivos. Experto en la formación de equipos, con habilidades estratégicas e inspiradoras en entrenamiento, desarrollo de equipos y gestión de la excelencia.

HABILIDADES

- JavaScript, SEO en YouTube
- Conocimientos de hardware y software
- Trabajo en equipo
- Resolución de problemas
- Atención al cliente
- Liderazgo
- Conformación y desarrollo de equipos de alto rendimiento Toma
- de decisiones Conocimientos de
- hardware y software Conocimiento en html, css, Js,
- React

Ronald Fabian Ramos Sierra

EDUCACIÓN

Servicio Nacional de Aprendizaje (SENA) Análisis y Desarrollo de Software 2024- Actualmente estudiando Python, Django y HTTP

UNIVERSIDAD DISTRITAL FRANCISCO JOSE DE CALDAS-

DESARROLLO FRONT END BASICO 2022 CONOCIMIENTOS

BÁSICOS EN HTML - CSS - JAVASCRIPT - REACT

ALURA LATAM - ONE ORACLE NEXT EDUCATION

FRONT END BÁSICO 2023 – ACTUALMENTE CONOCIMIENTOS BÁSICOS EN HTML- CSS – JAVASCRIPT -REACT

SENA - ENGLISH DOES WORK - LEVEL 4

2023

BASIC ENGLISH COURSE A1

2022

COMPARTIR BOCHICA - BACHILLER ACADÉMICO

2004 - Conocimiento Avanzado Mecanografía

EXPERIENCIA LABORAL

YOUTUBE

Enero 2022 - Actualmente

Edición y publicación de videos Posicionamiento del canal Usando palabras claves Long Tail Meta titulo

Frutería Los Alpes

Enero 2020 - actualmente administrador

Mantenimiento de hardware y software Servicio al cliente Manejo de dinero Mercadero

Manejo de inventarios

Casa Comercial La Ponderosa Diciembre 2021

Asistencia diaria a la sección de servicio de atención al cliente. Formación y supervisión de personal nuevo y antiguo.

Mantenimiento de hardware y software.

Seguimiento e impulso de ventas.

Control de inventarios, bajas e insumos para la operación diaria. Apertura y cierre de punto de venta.